# 请教陈版，股权下沉的投资收益处理

提问人：Manson_Luci 时间：2016-11-22 20:35:05
A、B、C、D同为甲集团公司所属子企业，其中A公司持有B公司100%股权，C公司持有D公司100%股权。A公司本期发行股票从C公司购买所持D公司全部股权，形成同一控制下企业合并，按D公司在最终控制方账面价值份额确认长期股权投资，差额确认资本公积-股本溢价。之后A公司以持有D公司股权向B公司增资，由于增资行为不构成企业合并（本次收购前B公司就是A的子公司），因此A公司应按公允价值确认新的长期股权投资，同时因处置持有D公司长投确认投资收益。从合并报表角度，该投资收益应予抵消，即长投在同一集团内没有发生增值，且A公司因该增资行为导致在个别报表层面确认大额投资收益，会影响现金股利分配，但实际又没有现金增值，请问在A公司增资时可否不确认该投资收益，按原企业合并价值确认因增资产生的新的长投？

回答人：chenyiwei
A将D的股权对B增资，对A而言属于不具有商业实质的非货币性资产交换（不改变其所能控制的经济资源及其风险和报酬特征），因此可将其对D的长期股权投资帐面价值（＝当初同一控制下合并时取得D的净资产在甲集团合并报表层面的账面价值）转入对B的增资成本，无需确认投资收益。

提问人：Manson_Luci 时间：2016-11-23 08:34:33
换出资产是长投没问题，但增资换入的是权益，不是资产，也能适用非货币性资产交换准则？

回答人：chenyiwei
也同样处理，个别报表层面换入的资产仍是一项对企业的股权性投资。